臺灣嘉義地方法院刑事判決　　　　　　　 94年度訴字第342號
公　訴　人　臺灣嘉義地方法院檢察署檢察官
被　　　告　甲○○
　　　　　　　　　　　樓1
指定辯護人　張巧研律師
上列被告因違反槍砲彈藥刀械管制條例案件，經檢察官提起公訴
（九十四年度偵字第一七九五號），本院判決如下：
    主  文
甲○○未經許可，持有可發射子彈具有殺傷力之改造手槍，處有
期徒刑參年貳月，併科罰金新臺幣參萬元，罰金如易服勞役，以
新臺幣玖佰元即銀元參佰元折算壹日；扣案如附表一（除編號三
以外）所示之物，均沒收。又未經許可製造子彈，處有期徒刑壹
年壹月，併科罰金新臺幣壹萬元，罰金如易服勞役，以新臺幣玖
佰元即銀元參佰元折算壹日。扣案如附表二（除編號十三以外）
所示之物，均沒收。應執行有期徒刑肆年貳月，併科罰金新臺幣
肆萬元，罰金如易服勞役，以新臺幣玖佰元即銀元參佰元折算壹
日；扣案如附表一（除編號三以外）、附表二（除編號十三以外
）所示之物，均沒收。
    事  實
一、甲○○明知槍砲彈藥刀械管制條例管制之物品，非經中央主
    管機關許可不得持有，竟未經許可，基於持有可發射子彈具
    有殺傷力之改造手槍及子彈之犯意，於民國九十三年十二月
    底某日，在雲林縣林內鄉某網咖內，向真實姓名年籍不詳、
    綽號「阿正」之成年男子以新臺幣（下同）八萬元，購買可
    發射子彈具有殺傷力之仿 SIG SAUER廠半自動手槍製作之改
    造手槍（槍枝管制編號第0000000000號）與具有殺傷力之改
    造子彈三十顆後（經甲○○消耗五顆，查獲時僅餘二十五顆
    ），置於其位於嘉義縣大林鎮○○路二百三十巷二弄四十七
    號居所而持有。復另起製造具有殺傷力子彈之犯意，於九十
    四年三月六日至同年月七日間某時，未經許可，利用先前購
    得之彈殼、底火、鋼珠、彈頭、工業用底火（起訴書誤載為
    工業用子彈）等物品，在上開大林鎮居所，以其所有之固定
    鉗、小起子等物品，製造具有殺傷力之子彈乙顆。嗣於九十
    四年三月十四日十六時三十分許，經警搜索查獲，並扣得如
    附表一、二所示之物品，始知上情。
二、案經嘉義市警察局第二分局報請臺灣嘉義地方法院檢察署檢
    察官偵查起訴。
    理  由
一、訊據被告甲○○對於上揭犯罪事實，於本院準備程序及審理
    時均坦承不諱，核與證人張芳華偵訊時證述情節大致相符，
    ，並有本院九十四年度聲搜字第二一八號搜索票、嘉義市警
    察局第二分局搜索扣押筆錄、扣押物品目錄表、扣押物品收
    據、扣押物品清單、照片四幀在卷足稽，復有如附表一、二
    所示之物品扣案可佐，均足徵被告上開自白確與事實相符，
    堪以採信。而上開扣案被告所購買之改造手槍一支（槍枝管
    制編號第0000000000號）、改造子彈二十五顆及其所製造之
    子彈一顆，經送內政部警政署刑事警察局鑑定，其結果認：
    「送鑑改造手槍一枝（不含彈匣，槍枝管制編號0000000000
    號），認係由仿 SIG SAUER廠半自動手槍製造之金屬玩具手
    槍，更換土造金屬槍管改造而成之改造手槍，機械性能良好
    ，可擊發適用之子彈，認具殺傷力；送鑑改造子彈二十五顆
    ，認均係直徑約為 9.0mm土造金屬彈頭之土造子彈，經採樣
    八顆試射，均可擊發，認均具殺傷力；改造子彈一顆，認係
    由玩具金屬彈殼加裝直徑約 7.0mm金屬彈頭而成之改造子彈
    ，經試射，可擊發，認具殺傷力等情，有內政部警政署刑事
    警察局九十四年三月二十二日刑鑑字第０九四００四一三三
    五號槍彈鑑定書乙份附卷可稽，是上開扣案改造手槍及改造
    子彈均具有殺傷力無疑。故本件事證明確，被告上揭犯行堪
    予認定，應依法論科。
二、按未經許可持有槍砲、彈藥、刀械等罪，其持有之繼續，為
    行為之繼續，並非狀態之繼續，故一經持有，其犯罪即告成
    立，但其完結，須繼續至持有行為終了時為止，其間法律縱
    有變更，因其行為繼續實施至新法施行以後，即應適用新法
    ，尚無行為後法律變更可言，最高法院八十八年度臺上字第
    二九六八號判決意旨可資參照。查槍砲彈藥刀械管制條例第
    十一條，業於九十四年一月二十六日修正公布，於同年一月
    二十八日生效，被告未經許可，持有可發射子彈具有殺傷力
    之改造手槍之行為，於修正前係犯槍砲彈藥刀械管制條例第
    十一條第四項之未經許可，持有可發射子彈具有殺傷力之改
    造手槍罪；於修正後則係犯同條例第八條第四項之未經許可
    ，持有可發射子彈具有殺傷力之改造手槍罪。其法定刑由一
    年以上七年以下有期徒刑，併科新臺幣七百萬元以下罰金，
    修正為三年以上十年以下有期徒刑，併科新臺幣七百萬以下
    罰金。故被告所犯未經許可，持有可發射子彈具有殺傷力之
    改造手槍罪之「持有行為」，性質上係屬犯罪行為之繼續，
    而非犯罪狀態之繼續，應直接適用修正公布後之槍砲彈藥刀
    械管制條例第八條第四項規定，加以論處，尚無新舊法比較
    之問題，合先敘明。故核被告上開所為，係違反槍砲彈藥刀
    械管制條例第八條第四項未經許可，持有可發射子彈具有殺
    傷力之改造手槍罪、同條例第十二條第四項、第一項之未經
    許可持有子彈罪及未經許可製造子彈罪。被告以一行為同時
    觸犯上開未經許可持有可發射子彈具有殺傷力之改造手槍罪
    及未經許可持有子彈罪，為想像競合犯，應從一重之槍砲彈
    藥刀械管制條例第八條第四項未經許可，持有可發射子彈具
    有殺傷力之改造手槍罪處斷。至被告所犯未經許可持有可發
    射子彈具有殺傷力之改造手槍罪，與未經許可製造子彈罪間
    ，犯意各別，罪名互異，應予分論併罰。至辯護意旨認被告
    所犯上開二罪具有方法、目的之牽連關係，固非無見，惟被
    告未經許可製造子彈之行為，縱係供其所持有之改造手槍所
    用，然被告並非以製造子彈為方法，以達未經許可持有改造
    手槍罪之目的，且被告上開未經許可製造子彈之行為，亦非
    其未經許可持有改造手槍之必然結果，故自難認被告上開二
    行為，有何方法、目的，或原因、結果之牽連關係，是辯護
    意旨容有誤會，附此敘明。爰審酌被告之犯罪動機，對社會
    治安之潛在危險，持有槍枝、子彈，及製造子彈之數量、期
    間，暨犯最後坦承犯行之態度良好，並知悔悟等一切情狀，
    分別量處如主文所示之刑，並均就併科罰金部分諭知易服勞
    役之折算標準，以資懲儆。
三、扣案如附表一、附表二所示之物，除附表一編號三及附表二
    編號十三以外，均為被告所有，分別係違禁物及供本件犯罪
    所用所用之物，業如前述，應依刑法第三十八條第一項第一
    款、第二款之規定併予宣告沒收。另扣案如附表一編號三所
    示之原具有殺傷力子彈九顆（含被告所購買之八顆改造子彈
    ，被告所製造之一顆改造子彈），業經鑑驗機關於鑑驗時試
    射後，僅剩餘彈頭、彈殼，而失其子彈之結構及性能，為廢
    棄之物，已不具殺傷力，非屬違禁物；而附表二編號十三所
    示之砂輪機，固為被告犯罪所用之物，然被告否認為其所有
    ，且明確供稱係向友人所借用（見本院卷第68頁），故均不
    另為沒收之諭知，附此敘明。
據上論斷，應依刑事訴訟法第二百九十九條第一項前段，槍砲彈
藥刀械管制條例第八條第四項、第十二條第一項、第四項，刑法
第十一條前段、第五十五條、第四十二條第二項、第三十八條第
一項第一款、第二款，罰金罰鍰提高標準條例第二條，現行法規
所定貨幣單位折算新臺幣條例第二條，判決如主文。
本案經檢察官吳咨泓到庭執行職務。
中　　華　　民　　國　　94　　年　　10　　月　　17　　日
　　　　　　　　    刑事第四庭  審判長法  官  林世芬
                                      法  官  鄭雅文
                                      法  官  曾宏揚
上列正本證明與原本無異。
如不服本判決，應於判決送達後10日內向本院提出上訴狀（應附
繕本）。
中　　華　　民　　國　　94　　年　　10　　月　　17　　日
                                      書記官  陳慶昀
附錄本案論罪科刑法條全文：
槍砲彈藥刀械管制條例第八條第四項
未經許可，持有、寄藏或意圖販賣而陳列第 1 項所列槍枝者，處
 3年以上10年以下有期徒刑，併科新臺幣700萬元以下罰金。
槍砲彈藥刀械管制條例第十二條第一項、第四項
第一項：未經許可，製造、販賣或運輸子彈者，處1年以上7年以
下有期徒刑，併科新台幣500萬元以下罰金。
第四項：未經許可，持有、寄藏或意圖販賣而陳列子彈者，處5
年以下有期徒刑，併科新台幣300萬元以下罰金。
附表一：
┌──┬───────────┬────┬───────┐
│編號│物    品    名     稱 │數    量│備          考│
├──┼───────────┼────┼───────┤
│一  │改造手槍              │1支     │不含彈匣，槍枝│
│    │                      │        │管制編號：1102│
│    │                      │        │031397號。經鑑│
│    │                      │        │定認具殺傷力。│
├──┼───────────┼────┼───────┤
│二  │改造子彈              │17顆    │原扣案為26顆子│
│    │                      │        │彈（含被告自行│
│    │                      │        │製造之改造子彈│
│    │                      │        │1顆），經送鑑 │
│    │                      │        │定試射9顆（含 │
│    │                      │        │被告自行製造之│
│    │                      │        │改造子彈1顆） │
│    │                      │        │用罄。        │
├──┼───────────┼────┼───────┤
│三  │彈殼                  │9顆     │原扣案為26顆子│
│    │                      │        │彈經送鑑定試射│
│    │                      │        │9顆用罄，所餘 │
│    │                      │        │之彈殼。      │
└──┴───────────┴────┴───────┘
附表二：
┌──┬───────────┬────┬───────┐
│編號│物    品    名     稱 │數    量│備          考│
├──┼───────────┼────┼───────┤
│一  │彈匣                  │2個     │              │
├──┼───────────┼────┼───────┤
│二  │底火                  │4片     │              │
├──┼───────────┼────┼───────┤
│三  │工業用底火            │8條     │按起訴書誤載為│
│    │                      │        │工業用子彈。  │
├──┼───────────┼────┼───────┤
│四  │彈殼                  │75個    │              │
├──┼───────────┼────┼───────┤
│五  │鋼珠                  │1包     │3.27公斤      │
├──┼───────────┼────┼───────┤
│六  │彈頭                  │3顆     │              │
├──┼───────────┼────┼───────┤
│七  │固定鉗                │1把     │              │
├──┼───────────┼────┼───────┤
│八  │老虎鉗                │1把     │              │
├──┼───────────┼────┼───────┤
│九  │小挫刀                │1把     │              │
├──┼───────────┼────┼───────┤
│十  │小起子                │1支     │              │
├──┼───────────┼────┼───────┤
│十一│鋼鋸                  │1把     │              │
├──┼───────────┼────┼───────┤
│十二│剪刀                  │1把     │              │
├──┼───────────┼────┼───────┤
│十三│砂輪機                │1臺     │              │
├──┼───────────┼────┼───────┤
│十四│砂紙                  │1張     │              │
└──┴───────────┴────┴───────┘
